ACORDAO-COMPLETO-2551389

ACÓRDÃO 1798/2023 ATA 5/2023 - PRIMEIRA CÂMARA

VISTOS, relatados e discutidos estes autos de ato de aposentadoria submetido à apreciação deste Tribunal para fins de registro, nos termos do inc. III do art. 71 da Constituição Federal de 1988, ato esse cadastrado e disponibilizado ao TCU por intermédio do Sistema e-Pessoal, na forma da Instrução Normativa TCU 78/2018,
ACORDAM os Ministros do Tribunal de Contas da União, reunidos em Sessão da 1ª Câmara, diante das razões expostas pelo Relator, em:
9.1. considerar tacitamente registrado, em 23/5/2021, o ato de concessão inicial de aposentadoria a Baicom de Sa Pereira (ato nº 41506/2021) ;
9.2. encaminhar os autos à Secretaria de Fiscalização de Pessoal para, nos termos do subitem 9.2.1 do Acórdão 122/2021-TCU-Plenário, a adoção dos procedimentos necessários com vistas à revisão de ofício do ato de concessão inicial de aposentadoria a Baicom de Sa Pereira (ato nº 41506/2021) ; e
9.3. dar ciência desta deliberação ao Tribunal Regional Federal da 3ª Região.

Atos de aposentadoria.

Primeira Câmara

Tribunal Regional Federal da 3ª Região.

3. Interessado: Baicom de Sa Pereira, CPF XXX.186.948-XX.

13.1. Ministros presentes: Walton Alencar Rodrigues (Presidente), Benjamin Zymler e Jhonatan de Jesus.
13.2. Ministro-Substituto convocado: Augusto Sherman Cavalcanti (Relator).
13.3. Ministro-Substituto presente: Weder de Oliveira.

AUGUSTO SHERMAN

Cuidam os autos de ato de aposentadoria submetido à apreciação deste Tribunal para fins de registro, nos termos do inc. III do art. 71 da Constituição Federal de 1988, ato esse cadastrado e disponibilizado ao TCU por intermédio do Sistema e-Pessoal, na forma dos arts. 2º e 4º da Instrução Normativa TCU 78/2018.
2.	A unidade técnica, ao analisar os fundamentos legais da concessão, bem como as informações prestadas pelo órgão do controle interno, lavrou a instrução constante da peça 5, adiante parcialmente transcrita, com eventuais ajustes de forma:
"INTRODUÇÃO
1. Trata-se de ato de aposentadoria, submetido, para fins de registro, à apreciação do Tribunal de Contas da União (TCU) , de acordo com o art. 71, inciso III, da Constituição Federal.  O ato foi cadastrado e disponibilizado ao TCU por intermédio do Sistema e-Pessoal, na forma do art. 2º e 4º da Instrução Normativa TCU 78/2018.
2. O ato desse processo pertence às seguintes unidades:
2.1. Unidade emissora: Tribunal Regional Federal da 3ª Região.
2.2. Unidade cadastradora: Tribunal Regional Federal da 3ª Região.
2.3. Subunidade cadastradora: Subsecretaria de Gestão de Pessoas da Seção Judiciária de São Paulo-UGEP.
EXAME TÉCNICO
Procedimentos aplicados
3. Os procedimentos para exame, apreciação e registro de atos de pessoal encontram-se estabelecidos na Instrução Normativa TCU 78/2018 e na Resolução TCU 206/2007.
[...]
Exame das Constatações
9. Ato: 41506/2021 - Inicial - Interessado (a) : BAICOM DE SA PEREIRA - CPF: XXX.186.948-XX
9.1. Parecer do Controle Interno: considerar o ato Legal.
9.2. Constatações e análises: 
9.2.1. Indício encontrado para o servidor/instituidor BAICOM DE SA PEREIRA de CPF XXX.186.948-XX - tipo de indício: Acumulação ilegal de parcelas de Gratificação de Atividade Externa e VPNI (Quintos ou Décimos) decorrentes da função comissionada que era paga indistintamente a todos os ocupantes do cargo efetivo de Analista Judiciário, especialidade Oficial de Justiça Avaliador, situação: TRATADO EM PROCESSO DE CONTROLE EXTERNO.
a. Justificativa do Gestor de Pessoal: Não há. Verificação efetuada no âmbito do TCU.
b. Análise do Controle Interno: Não há. Verificação efetuada no âmbito do TCU.
c. Análise da Equipe Técnica: Legal
Consta do ato que o servidor exerceu a função de Supervisor (FC-5) por 4 anos, 10 meses e 14 dias e a função de Supervisor Assistente (FC-4) por 1 mês e 21 dias. Portanto, não se trata de incorporação de 'FC5 - Executante de Mandados', paga indistintamente a todos os ocupantes do cargo efetivo de Analista Judiciário, especialidade Oficial de Justiça Avaliador.
9.2.2. Ato e-Pessoal em substituição a ato Sisac devolvido de acordo com comunicado da presidência do TCU. Data de encaminhamento do ato Sisac ao TCU: 23/05/2016
a. Justificativa do Gestor de Pessoal: Não há. Verificação efetuada no âmbito do TCU.
b. Análise do Controle Interno: Não há. Verificação efetuada no âmbito do TCU.
c. Análise da Equipe Técnica: Legal
Ato em substituição a ato SISAC devolvido com entrada original no TCU na data de 23/5/2016.
9.2.3. Houve o registro de pelo menos uma rubrica com 'Denominação para análise pelo TCU = Vantagem de caráter pessoal (122065 - PROV VPNI 05 L 9.527/97 (Vantagem de caráter pessoal - Incorporação de quintos/décimos de função) - R$ 3.434,43) .
a. Justificativa do Gestor de Pessoal: Não há. Verificação efetuada no âmbito do TCU.
b. Análise do Controle Interno: Não há. Verificação efetuada no âmbito do TCU.
c. Análise da Equipe Técnica: Ilegal
É ilegal a concessão da vantagem de quintos em razão do exercício de funções comissionadas após o advento da Lei 9.624/1998.
Nesse caso, como a incorporação de quintos entre o período de 8/4/1998 a 4/9/2001 está amparada por decisão administrativa, será proposta determinação para absorção da rubrica, consoante decidido pelo STF no âmbito do RE 638.115/CE.
9.3. O quadro resumo de ocorrências e, quando for o caso, o detalhamento da norma legal e da jurisprudência para as inconsistências acima elencadas encontra-se no anexo II dessa instrução. 
9.4. Encaminhamento do ato:
9.4.1. Considerar ILEGAL e recusar registro do ato de Aposentadoria de BAICOM DE SA PEREIRA do quadro de pessoal do órgão/entidade Tribunal Regional Federal da 3ª Região, com base nos arts. 71, inciso III, da Constituição Federal, 1º, inciso V, e 39, inciso II, da Lei 8.443/1992 e 260, § 1º, do Regimento Interno.
9.4.2. Com fulcro no art. 262, caput, do Regimento Interno deste Tribunal, determinar ao órgão/entidade Tribunal Regional Federal da 3ª Região que: 
a. dispense a devolução dos valores indevidamente recebidos de boa-fé até a data da ciência do órgão/entidade Tribunal Regional Federal da 3ª Região, do acórdão que vier a ser proferido, com base no Enunciado 106 da Súmula da Jurisprudência do TCU.
b. informe o teor do acórdão que vier a ser prolatado, encaminhando ao TCU, no prazo de trinta dias, comprovante da data de ciência pelo (a) interessado (a) , nos termos do art. 4º, § 3º, da Resolução TCU 170/2004.
c. promova, no prazo de 30 (trinta) dias, o destaque da (s) parcela (s) de quintos incorporada (s) com amparo em funções comissionadas exercidas entre 8/4/1998 a 4/9/2001 e transforme-a (s) em 'Parcela Compensatória' a ser absorvida por quaisquer reajustes futuros, consoante decidido pelo STF no RE 638.115/CE, caso a incorporação tenha se dado por decisão administrativa ou por decisão judicial não transitada em julgado.
CONCLUSÃO
10. A abrangência e a profundidade das verificações levadas a efeito fundamentam convicção de que o ato 41506/2021 pode ser apreciado pela ilegalidade, em razão das irregularidades apontadas no item Exame das Constatações desta instrução, que representam afronta à legislação e à jurisprudência de referência.
PROPOSTA DE ENCAMINHAMENTO
11. Ante o exposto, com fundamento no art. 71, inciso III, da Constituição Federal, no art. 1º, inciso V, e art. 39, incisos I e II, da Lei 8.443/1992, no art. 260 do Regimento Interno do Tribunal de Contas da União, propõe-se: 
11.1. Considerar ILEGAL e recusar registro do ato inicial de Aposentadoria de BAICOM DE SA PEREIRA do quadro de pessoal do órgão/entidade Tribunal Regional Federal da 3ª Região, com base nos arts. 71, inciso III, da Constituição Federal, 1º, inciso V, e 39, inciso II, da Lei 8.443/1992 e 260, § 1º, do Regimento Interno.
11.2. Com fulcro no art. 262, caput, do Regimento Interno deste Tribunal, determinar ao órgão/entidade Tribunal Regional Federal da 3ª Região que: 
11.2.1. dispense a devolução dos valores indevidamente recebidos de boa-fé até a data da ciência do órgão/entidade Tribunal Regional Federal da 3ª Região, do acórdão que vier a ser proferido, com base no Enunciado 106 da Súmula da Jurisprudência do TCU.
11.2.2. informe o teor do acórdão que vier a ser prolatado, encaminhando ao TCU, no prazo de trinta dias, comprovante da data de ciência pelo (a) interessado (a) , nos termos do art. 4º, § 3º, da Resolução TCU 170/2004.
11.2.3. promova, no prazo de 30 (trinta) dias, o destaque da (s) parcela (s) de quintos incorporada (s) com amparo em funções comissionadas exercidas entre 8/4/1998 a 4/9/2001 e transforme-a (s) em 'Parcela Compensatória' a ser absorvida por quaisquer reajustes futuros, consoante decidido pelo STF no RE 638.115/CE, caso a incorporação tenha se dado por decisão administrativa ou por decisão judicial não transitada em julgado."
3.	No entanto, em seu pronunciamento regimental, o Ministério Público junto a esta Casa, neste ato representado pelo Procurador Rodrigo Medeiros de Lima, manifestou divergência parcial em relação à proposta de encaminhamento apresentada pela unidade técnica, nos seguintes termos (peça 7) :
"	Trata-se da análise do ato inicial da aposentadoria de Baicom de Sá Pereira, no cargo de Analista Judiciário, especialidade Oficial de Justiça Avaliador Federal, emitido pelo Tribunal Regional Federal da 3ª Região (peça 3) .
2.  Após análise do ato a Sefip propôs a ilegalidade e negativa de registro da concessão em face do pagamento de parcela de quintos/décimos incorporados após 8/4/1998, e determinação à unidade jurisdicionada para transformar a vantagem em parcela compensatória a ser absorvida por quaisquer reajustes futuros, consoante decidido pelo Supremo Tribunal Federal (STF) , no Recurso Extraordinário (RE) 638.115, por entender que a parcela está amparada por decisão administrativa (peça 5) .
3. Desde logo, observa-se que não houve incorporação de quintos/décimos após 8/4/1998. Isso porque, consta do ato que o ex-servidor exerceu a função de Supervisor (FC-5) , no período de 1/10/1988 a 9/8/1993, ou seja, por 4 anos, 10 meses e 14 dias, e a função de Supervisor Assistente (FC-4) , no período de 11/8/1988 a 30/9/1988, por 1 mês e 21 dias (peça 3, p. 4) . Portanto, não se aplica ao caso, a modulação de efeitos fixada pelo STF no RE 638.115.
4. Quanto ao indício do sistema e-Pessoal relativo à acumulação ilegal das parcelas de quintos/décimos e da gratificação de atividade externa (GAE) , a Sefip consignou que não há ilegalidade, uma vez que 'não se trata de incorporação de 'FC5 - Executante de Mandados', paga indistintamente a todos os ocupantes do cargo efetivo de Analista Judiciário, especialidade Oficial de Justiça Avaliador' (peça 5, p. 2) .
5. Todavia, ao contrário do que afirmou a unidade técnica, os ocupantes do cargo de Analista Judiciário, especialidade Oficial de justiça Avaliador Federal, ativos ou inativos, não podem perceber, cumulativamente, a GAE com quintos/décimos de cargo em comissão ou função comissionada, seja ela qual for, ainda que diferente da que era exercida pelos executantes de mandado, consoante já decidido pelo Tribunal, a exemplo dos recentes Acórdãos 3550/2022 e 4272/2022, ambos da Primeira Câmara e da relatoria do Ministro Vital do Rêgo.
6. A primeira deliberação citada, proferida em sede pedido de reexame em que se analisou situação semelhante à destes autos, restou assim sumariada (grifos inseridos) :
'APOSENTADORIA. INCORPORAÇÃO DE QUINTOS POR OCUPANTE DO CARGO DE ANALISTA JUDICIÁRIO, ESPECIALIDADE OFICIAL DE JUSTIÇA AVALIADOR FEDERAL, CUMULADOS COM A GRATIFICAÇÃO DE ATIVIDADE EXTERNA, CRIADA PELA LEI 11.416/2006 APENAS PARA OS OCUPANTES DO CARGO MENCIONADO. IMPOSSIBILIDADE, INDEPENDENTEMENTE DA FUNÇÃO INCORPORADA. ILEGALIDADE. PEDIDO DE REEXAME. ARGUMENTOS INSUFICIENTES PARA ALTERAR O JUÍZO PELA ILEGALIDADE DA CONCESSÃO. NEGATIVA DE PROVIMENTO.'
  
7. Isso porque, o art. 16 da Lei 11.416/2006, que criou a GAE exclusivamente para os Analistas Judiciários da especialidade Oficial de Justiça Avaliador, veda o pagamento da vantagem para o servidor ativo que exerce função ou cargo em comissão, in verbis:
'Art. 16. Fica instituída a Gratificação de Atividade Externa - GAE, devida exclusivamente aos ocupantes do cargo de Analista Judiciário referidos no § 1º do art. 4º desta Lei.
§ 1º A gratificação de que trata este artigo corresponde a 35% (trinta e cinco por cento) do vencimento básico do servidor.
§ 2º É vedada a percepção da gratificação prevista neste artigo pelo servidor designado para o exercício de função comissionada ou nomeado para cargo em comissão.'
8. Ao discorrer sobre o assunto, no voto condutor do recente Acórdão 4486/2022-TCU-Primeira Câmara, o Ministro Benjamin Zymler consignou que:
'8. Como se vê, a norma de regência veda a percepção da GAE com valores associados ao exercício de qualquer função ou cargo comissionado.
9. Ora, os 'quintos incorporados', ainda que transformados em vantagem pessoal nominalmente identificada, nada mais são do que a retribuição pelo exercício passado de funções comissionadas, de modo que sua percepção cumulativa com a GAE igualmente não é admitida.
10. Destarte, ou o servidor carreia para sua aposentadoria as vantagens oriundas das funções comissionadas que exerceu (representadas pelos 'quintos' legitimamente incorporados) ou percebe a gratificação criada para remunerar o oficial de justiça pelo desempenho exclusivo das atribuições típicas de seu cargo efetivo.
11. Tal é, vale dizer, o entendimento assente no Supremo Tribunal Federal, como ilustra, entre outras, a ementa do MS 35.452 (grifos acrescidos) :
'EMENTA: MANDADO DE SEGURANÇA IMPETRADO CONTRA ACÓRDÃO EMANADO DO E. TRIBUNAL DE CONTAS DA UNIÃO - APOSENTADORIA - ATO CONCESSIVO INICIAL - REGISTRO - PROCEDIMENTO DE CONTROLE EXTERNO DE LEGITIMIDADE JURÍDICA (CF, ART. 71, III) - [...] INACUMULABILIDADE DE DETERMINADA GRATIFICAÇÃO (GAE ) COM A REMUNERAÇÃO PERTINENTE AO EXERCÍCIO DE FUNÇÃO COMISSIONADA OU DE CARGO EM COMISSÃO (LEI Nº 11.416/2006, ART. 16, § 2º) - INOCORRÊNCIA, EM TAL SITUAÇÃO, DE OFENSA ÀS CLÁUSULAS CONSTITUCIONAIS DO DIREITO ADQUIRIDO E DA IRREDUTIBILIDADE DO ESTIPÊNDIO FUNCIONAL, QUANDO RETIFICADO O ATO DE APOSENTADORIA, POR DETERMINAÇÃO DO TCU, NO CONTEXTO DO PROCEDIMENTO ADMINISTRATIVO DE REGISTRO - PRECEDENTES - PARECER DA DOUTA PROCURADORIA-GERAL DA REPÚBLICA PELA DENEGAÇÃO DA SEGURANÇA - RECURSO DE AGRAVO IMPROVIDO' (Segunda Turma, relator Min. Celso de Mello, julgado em 10/10/2020) .
12. Por sua percuciência, transcrevo excerto do voto que fundamentou essa deliberação, de autoria do Ministro Celso de Mello (todos os destaques são do original) :
'Impõe-se destacar, ainda, quanto ao outro fundamento em que se apoia este writ mandamental, que se revela inacolhível a pretensão formulada pela parte recorrente no sentido de ser legítimo o recebimento da parcela remuneratória concernente à Gratificação de Atividade Externa - GAE cumulativamente com quintos incorporados, decorrentes do exercício de função comissionada.
Com efeito, a norma inscrita no art. 16, § 2º, da Lei nº 11.416/2006 veda a percepção conjunta da GAE com parcelas remuneratórias oriundas do exercício de função comissionada, não importando, para esse específico efeito, que referida parcela tenha sido incorporada, a título de 'quintos', aos vencimentos da impetrante.
Extremamente esclarecedora, quanto a esse fundamento, passagem do parecer que o Ministério Público Federal produziu, nestes autos, sobre o tema em questão:
'É relevante registrar, além disso, que o art. 16, § 2º, da Lei 11.416/06 e o art. 3º da Portaria Conjunta nº 01/2007 do STF repelem expressamente a cumulação da GAE com a remuneração relativa ao exercício de função comissionada ou cargo em comissão. A vedação, aliás, como entendeu o TCU, não se restringe aos servidores em atividade, mas também se estende aos inativos, porquanto a finalidade da norma é impedir que o servidor, seja ativo ou inativo, receba verba de natureza semelhante, concedida sob o mesmo título. Frise-se, ainda, que o fato de o servidor ter carreado para os seus proventos a VPNI não desnatura a natureza da vantagem de ser retribuição pelo exercício de função comissionada na atividade' (grifei) '.
9. A despeito disso, observa-se que o ato em exame foi originalmente enviado ao TCU há mais de cinco anos, especificamente em 23/5/2016, consoante se vê no subitem 9.2.2 da instrução da unidade técnica e no próprio ato. Portanto, há de se reconhecer o registro tácito do ato em 23/5/2021, consoante decisão do Supremo Tribunal Federal (STF) no Recurso Extraordinário (RE) 636.553, no qual fixou a seguinte tese de repercussão geral: 
'Em atenção aos princípios da segurança jurídica e da confiança legítima, os Tribunais de Contas estão sujeitos ao prazo de 5 anos para o julgamento da legalidade do ato de concessão inicial de aposentadoria, reforma ou pensão, a contar da chegada do processo à respectiva Corte de Contas.'
10. Apesar de rejeitados os embargos de declaração opostos contra o referido RE, o relator Ministro Gilmar Mendes, esclareceu em seu voto que, passado o prazo de cinco anos contados da chegada do ato ao TCU, sem a finalização do processo, o ato restará automaticamente estabilizado, abrindo-se, contudo, a partir daí, a possibilidade de sua revisão, nos termos e prazo do art. 54 da Lei 9.784/1999.
11. Na sessão do Plenário de 27/1/2021, o TCU prolatou o Acórdão 122/2021 ao aprovar o voto do Ministro Walton Alencar Rodrigues no qual foi examinada a citada decisão do STF. O relator concluiu em seu voto que 'cabe ao TCU, por conseguinte, em atendimento à disposição legal e aos princípios da eficiência, da razoável duração do processo e da isonomia, evoluir, no entendimento e nos procedimentos, para compatibilizar suas decisões com a recente tese da Suprema Corte'. Asseverou que 'a partir do registro tácito do ato de concessão, é possível a sua revisão, no prazo de 5 anos, com base no aludido artigo da lei de processo administrativo', e que 'esse entendimento é plenamente compatível com o disposto no art. 260, § 2º, do Regimento Interno do TCU', segundo o qual:
'O acórdão que considerar legal o ato e determinar o seu registro não faz coisa julgada administrativa e poderá ser revisto de ofício pelo Tribunal, com a oitiva do Ministério Público e do beneficiário do ato, dentro do prazo de cinco anos da apreciação, se verificado que o ato viola a ordem jurídica, ou a qualquer tempo, no caso de comprovada má-fé.'
12. Desse modo, tendo em vista que o ato em apreço ingressou no Tribunal há mais de cinco anos, bem como a tese de repercussão geral fixada pelo STF no RE 636.553, adotada pelo TCU por meio do Acórdão 122/2021-TCU-Plenário, este representante do Ministério Público de Contas da União opina porque o ato seja considerado tacitamente registrado em 23/5/2021.
13. Ademais, considerando a decisão do STF nos embargos de declaração, e que não transcorreu o prazo fixado no art. 54 da Lei 9.784/1999, c/c o art. 260, § 2º, do Regimento Interno do TCU, opinamos pelo retorno dos autos à Sefip, para dar início aos procedimentos destinados a revisão de ofício do ato, nos termos aprovados pelo Tribunal mediante o Acórdão 122/2021-TCU-Plenário."
É o relatório.

não há.

Procurador Rodrigo Medeiros de Lima.

PESSOAL. APOSENTADORIA. PAGAMENTO DE QUINTOS A OCUPANTE DO CARGO DE ANALISTA JUDICIÁRIO, ESPECIALIDADE OFICIAL DE JUSTIÇA AVALIADOR FEDERAL, CUMULATIVAMENTE COM A GRATIFICAÇÃO DE ATIVIDADE EXTERNA, CRIADA PELA LEI 11.416/2006. IMPOSSIBILIDADE, INDEPENDENTEMENTE DA FUNÇÃO, MESMO QUE INCORPORADA EM PERÍODO ANTERIOR AO EXERCÍCIO DO CARGO. ATO ENCAMINHADO AO TCU HÁ MAIS DE CINCO ANOS. REGISTRO TÁCITO. REVISÃO DE OFÍCIO.

APOSENTADORIA (APOS)

Tratam os autos de ato de aposentadoria submetido à apreciação deste Tribunal para fins de registro, nos termos do inc. III do art. 71 da Constituição Federal de 1988, ato esse cadastrado e disponibilizado ao TCU por intermédio do Sistema e-Pessoal, na forma dos arts. 2º e 4º da Instrução Normativa TCU 78/2018.
2.	Ainda que alinhando-me, quanto ao restante, às análises e conclusões da Sefip, acompanho o MP/TCU em suas ponderações. Com efeito, não se configura, no ato examinado, a incorporação de quintos/décimos de função exercidas após o advento da Lei 9.624/1998, não se podendo falar de ilegalidade quanto a tal aspecto. Por certo que igualmente não poderia ser apontada irregularidade em relação à incorporação de 5/5 de "FC-05 - Supervisor" pelo servidor em questão, já que o exercício de referida função ocorreu antes que ele ocupasse o cargo de Analista Judiciário, especialidade Execução de Mandados (Oficial de Justiça Avaliador) . No entanto, mostra-se irregular o pagamento concomitante de mencionados quintos/décimos com a Gratificação de Atividade Externa, inviável em decorrência da vedação prevista no art. 16, § 2º, da Lei 11.416/2006, consoante reiterados entendimentos deste Tribunal (tais como, apenas para citar alguns exemplos, os Acórdãos da 1ª Câmara 3550/2022 e 4272/2022, Relator Ministro Vital do Rêgo, e 4486/2022, Relator Ministro Benjamin Zymler.
3.	Em princípio, então, o ato sub examine deveria, de pronto, ser considerado ilegal, recusando-se o correspondente registro.
4.	No entanto, conforme também observado pelo representante do Parquet de Contas, tendo em vista que o ato de concessão inicial de aposentadoria a Baicom de Sa Pereira ingressou pela primeira vez neste Tribunal (via Sisac) em 23/5/2016 e a tese fixada pelo Supremo Tribunal Federal no julgamento do Recurso Extraordinário 636.553, tal ato deve ser considerado tacitamente registrado em 23/5/2021.
5.	Considerando, ainda, o teor da decisão prolatada, em 4/12/2020, sobre os embargos de declaração opostos ao acórdão exarado pelo STF sobre o referido RE 636.553 e que não transcorreu o prazo fixado no art. 54 da Lei 9.784/1999, c/c o art. 260, § 2º, do Regimento Interno do TCU, necessário restituir os autos à Sefip, para que dê imediato início aos procedimentos destinados à revisão de ofício do ato em questão, em especial a oitiva do Ministério Público e do beneficiário, nos termos aprovados pelo Tribunal mediante o Acórdão 122/2021-TCU-Plenário, Relator Ministro Walton Alencar Rodrigues.
	Diante do exposto, com as vênias de estilo por divergir parcialmente da proposta alvitrada pela unidade técnica, para acompanhar as ponderações apresentadas pelo representante do Ministério Público, manifesto-me por que o Tribunal aprove o Acórdão que ora submeto à deliberação deste Colegiado.
TCU, Sala das Sessões, em 14 de março de 2023.
AUGUSTO SHERMAN CAVALCANTI 
Relator